【裁判字號】    94,易,2035
【裁判日期】    950915
【裁判案由】    傷害
【裁判全文】
臺灣臺北地方法院刑事判決      九十四年度易字第二０三五號
公  訴  人  臺灣臺北地方法院檢察署檢察官
被      告  甲○○
上列被告因傷害等案件，經檢察官提起公訴（九十四年度調偵字
第四三二號），本院合議庭依被告於準備程序進行中為有罪之陳
述，裁定由受命法官獨任進行簡式審判程序審理後，判決如下：
    主  文
甲○○共同傷害人之身體，處有期徒刑貳月，如易科罰金，以銀
元參佰元即新臺幣玖佰元折算壹日；又共同損壞他人之汽車引擎
蓋，足以生損害於他人，處拘役貳拾日，如易科罰金，以銀元參
佰元即新臺幣玖佰元折算壹日。
    事  實
一、甲○○於民國九十四年五月二十四日上午四時四十九分許，
    因酒後誤以為同在在臺北市○○區○○路四段五五號「北海
    餐廳」海產店用餐之邢瑞瑄、乙○○等人對其有挑釁之意，
    遂在臺北市○○區○○路四段五五號前，夥同另不詳姓名年
    籍之成年男子，而共同基於傷害及毀損之犯意聯絡，於邢瑞
    瑄等人欲駕駛乙○○所有車牌號碼二Ｂ－八七一一號自用小
    客車離開海產店之際，甲○○與該名男子即從甲○○所有車
    牌號碼五七三七－ＤＨ之自用小客車後行李箱取出球棒兩枝
    ，分持之共同毆打邢瑞瑄頭部，並敲擊乙○○所有車牌號碼
    二Ｂ－八七一一號自用小客車，致邢瑞瑄受有頭部外傷、顏
    面撕裂傷、全身多處挫傷等傷害及乙○○之自用小客車引擎
    蓋凹陷不堪用，足生損害於乙○○後，始駕乘上開甲○○所
    有汽車離去，嗣經乙○○報警始查獲上情。
二、案經邢瑞瑄、乙○○分別訴由臺北市政府警察局松山分局報
    告臺灣臺北地方法院檢察署檢察官偵查起訴，本院合議庭依
    甲○○於準備程序進行中為有罪之陳述，裁定由受命法官獨
    任進行簡式審判程序審理。
    理  由
一、上開犯罪事實，業據被告甲○○於本院審理時坦承不諱（見
    本院卷第二五、三八頁），核與告訴人邢瑞瑄、乙○○指訴
    之被害情節大致相符（見偵卷第十二至十六、十八至二二頁
    、調偵卷第十五頁），此外，並有乙○○所有自小客車車損
    照片在卷可稽（見偵卷第三四、三五頁），而告訴人邢瑞瑄
    並因被告上開犯行而受有前揭傷害之事實，復有臺北市立聯
    合醫院仁愛院區九十四年六月二十七日診字第○九四○六○
    ○○五九九號診斷證明書附卷得參（見偵卷第五七頁），且
    告訴人邢瑞瑄所受傷害及乙○○所有車牌號碼二Ｂ－八七一
    一號自用小客車之損壞結果與被告之共同傷害及毀損犯行間
    ，具有相當因果關係，從而足認被告之任意性自白確與事實
    相符，故本件事證明確，被告共同傷害及毀損犯行同堪認定
    ，應依法論科。
二、查被告行為後，刑法業經立法院通過修正，於九十五年二月
    二日經總統公布修正，並自九十五年七月五日生效。按行為
    後法律有變更者，適用行為時之法律，但行為後之法律有利
    於行為人者，適用最有利於行為人之法律，現行刑法第二條
    第一項定有明文。此條規定乃與刑法第一條罪刑法定主義契
    合，而貫徹法律禁止溯及既往原則，係規範行為後法律變更
    所生新舊法律比較適用之準據法，是刑法第二條本身雖經修
    正，但刑法第二條既屬適用法律之準據法，本身尚無比較新
    舊法之問題，應一律適用裁判時之現行刑法第二條規定以決
    定適用之刑罰法律，先予辨明。又以本次刑法修正之比較新
    舊法，應就罪刑有關之共犯、未遂犯、想像競合犯、牽連犯
    、連續犯、結合犯，以及累犯加重、自首減輕暨其他法定加
    減原因（如身分加減）與加減例等一切情形，綜其全部罪刑
    之結果而為比較（最高法院九十五年五月二十三日九十五年
    度第八次刑庭會議決議可資參照）。經查：
（一）刑法第二百七十七條、第三百五十四條之科罰金刑部分，
      原配合刑法第三十三條第五款及罰金罰鍰提高標準條例第
      一條之規定，法定刑分別為銀元一元以上銀元一萬元以下
      及銀元一元以上銀元五千元以下罰金，而配合新修正第三
      十三條第五款及刑法施行法第一之一條之規定，法定刑為
      新臺幣一千元以上新臺幣三萬元以下及新臺幣一千元以上
      新臺幣一萬五千元以下罰金，應以適用修正前刑法為有利
      。
（二）刑法第二十八條關於共犯之規定，由原條文：「二人以上
      共同實施犯罪之行為者，皆為正犯」，修正為：「二人以
      上共同實行犯罪之行為者，皆為正犯」，揆諸本條之修正
      理由係為釐清陰謀共同正犯、預備共同正犯、共謀共同正
      犯是否合乎本條規定之正犯要件，而本件被告既屬實行犯
      罪行為之正犯，則適用舊法第二十八條規定論擬，對被告
      並無不利。
（三）刑法第四十一條第一項前段關於易科罰金之規定，修正前
      規定：「犯最重本刑為五年以下有期徒刑以下之刑之罪，
      而受六個月以下有期徒刑或拘役之宣告，因身體、教育、
      職業、家庭之關係或其他正當事由，執行顯有困難者，得
      以一元以上三元以下折算一日，易科罰金」，修正後規定
      ：「犯最重本刑為五年以下有期徒刑以下之刑之罪，而受
      六個月以下有期徒刑或拘役之宣告者，得以新臺幣一千元
      、二千元或三千元折算一日，易科罰金」，比較修正前、
      後之法律，以修正前之法律較有利於被告。
（四）綜上，依整體比較之結果，以舊法對於被告較為有利，爰
      依修正後刑法第二條第一項前段之規定，適用行為時修正
      前刑法之相關規定及罰金罰鍰提高標準條例第一條前段、
      修正前罰金罰鍰提高標準條例第二條之規定予以處斷。
三、核被告所為，係犯修正前刑法第二七七條第一項之普通傷害
    罪及第三五四條之毀損罪。被告與不詳姓名之成年男子就上
    開犯行間，有犯意聯絡及行為分擔，均為共同正犯。被告所
    犯上開二罪間，犯意各別，罪名互異，應予分論併罰。爰審
    酌被告與該男子持球棒共同毆打告訴人邢瑞瑄之犯罪手段、
    告訴人邢瑞瑄所受傷勢、共同毀損告訴人乙○○所有之自小
    客車結果及被告於本院審理時尚能坦承犯行，且曾匯款新臺
    幣貳千元至告訴人邢瑞瑄帳戶內，係因工作無著，無力償還
    後續賠償金致未能達成和解之犯後態度等一切情狀，分別量
    處如主文所示之刑，並均諭知易科罰金之折算標準，以示懲
    儆。至被告持以犯本件之球棒二支，並無積極證據證明係被
    告或共同正犯所有之物，復非違禁物，爰不併為沒收之諭知
    ，附予敘明。
據上論斷，應依刑事訴訟法第二百七十三條之一第一項、第二百
九十九條第一項前段，刑法第二條第一項前段、修正前刑法第二
十八條、第二百七十七條第一項、第三百五十四條、第四十一條
第一項前段，罰金罰鍰提高標準條例第一條前段，修正前罰金罰
鍰提高標準條例第二條，現行法規所定貨幣單位折算新臺幣條例
第二條，判決如主文。
本案經檢察官林宗志到庭執行職務。
中    華    民    國  九十五  年    九    月  十五    日
                    刑事第十四庭法  官  劉煌基
以上正本證明與原本無異。
如不服本判決，應於判決送達後十日內向本院提出上訴狀（應抄
附繕本）。告訴人或被害人如對於本判決不服者，應具備理由請
求檢察官上訴，其上訴期間之計算係以檢察官收受判決正本之日
期為準。
                                書記官  陳豪達
中    華    民    國  九十五  年    九    月  十五    日
附錄論罪法條：
中華民國刑法第277條第1項
（普通傷害罪）
傷害人之身體或健康者，處 3 年以下有期徒刑、拘役或 1 千元
以下罰金。
中華民國刑法第354條
（毀損器物罪）
毀棄、損壞前二條以外之他人之物或致令不堪用，足以生損害於
公眾或他人者，處2年以下有期徒刑、拘役或5百元以下罰金。


司法院資訊處製作；財團法人民間司法改革基金會備份。
